【裁判字號】    95,交聲,101
【裁判日期】    950707
【裁判案由】    違反道路交通管理處罰條例聲明異議
【裁判全文】
臺灣雲林地方法院交通事件裁定         95年度交聲字第101號
原處分機關  交通部公路總局嘉義區監理所雲林監理站
異  議  人
即受處分人  甲○○
上列異議人即受處分人因違反道路交通管理處罰條例案件，對於
交通部公路局嘉義區監理所雲林監理站中華民國95年06月06日雲
監裁字第裁72-KAD072314號裁決書所為之處分，聲明異議，本院
裁定如左：
    主  文
異議駁回。
    理  由
一、原處分意旨略以：異議人即受處分人甲○○駕駛LF-6653 號
    車輛，於民國95年4月23日上午8時20分，在雲林縣虎尾鎮○
    ○路與博愛路，肇事致人受傷而逃逸，經雲林縣警察局虎尾
    分局以（92）雲警交字第KAD072314 號違規單舉發違反道路
    交通管理處罰條例第62條第1 項違規，異議人於裁決前未向
    原處分機關提出陳述，原處分機關於95年6月6日開具裁決書
    逕寄異議人等語。
二、聲明異議意旨略以：異議人即受處分人於案發時有下車詢問
    對方情形並關心，對方當事人手臂稍有擦傷，不是嚴重的受
    傷，異議人要送對方去醫院，她也表示不嚴重，當時異議人
    趕著要去上班，怕遲到，故經對方當事人同意留下地址、電
    話，才離去，異議人離去現場後，警方才到場勘查，誤認異
    議人為肇事逃逸，請求詳查，給予重新改過的機會等語。
三、按汽車駕駛人，駕駛汽車肇事致人受傷，應即採取救護或其
    他必要措施，並向警察機關報告，不得駛離，違者吊扣其駕
    照3個月至6個月；逃逸者吊銷駕駛執照，修正前道路交通管
    理處罰條例第62條第1項定有明文（修正後移列同條第3項、
    第4 項）。又汽車駕駛人曾依（道路交通管理處罰條例）第
    62條第1 項規定吊銷駕駛執照者，終身不得考領駕駛執照，
    修正前同條例第67條第1 項亦有規定（修正後同條項亦有相
    同規定）。
四、經查，本件異議人於95年4月23日上午8時20分許，駕駛車牌
    號碼LF-6653 號自用小客車，由西往東方向行駛，行經雲林
    縣虎尾鎮○○路與博愛路路口，欲右轉沿博愛路由北往南方
    向行駛時，不慎與被害人許雅惠所騎乘之車牌號碼J6J-868
    號重機車發生碰撞，致許雅惠受有右手、右膝挫傷等傷害，
    而異議人於肇事後，隨即駕駛逃離現場，嗣為警循線查獲等
    事實，業經臺灣雲林地方法院檢察署檢察官以95年度偵字第
    2197號提起公訴，並經本院以95年度交簡字第27號判處有期
    徒刑7月，緩刑2年在案，而異議人於該案警詢、檢察官偵訊
    及本院審理中均已坦承於肇事後並未下車隨即駕車離去之肇
    事逃逸犯行，且被害人許雅惠及證人侯淑芬於警詢中，亦均
    證稱該LF-6653 號自用小客車肇事致被害人受傷後，隨即倒
    車逃逸，業據本院調取該案卷核閱屬實，是異議人辯稱伊有
    下車詢問被害人，被害人表示不嚴重，經留下伊地址、電話
    後始離去云云，並不可採。是原處分機關援引上開交通法規
    裁決吊銷異議人之駕駛執照並終身不得考照，自屬於法有據
    。異議人之聲明異議為無理由，應予駁回。
五、據上論斷，應依道路交通管理處罰條例第87條第2 項、道路
    交通案件處理辦法第18條，裁定如主文。
中    華    民    國    95    年    7     月    7     日
                  刑事第三庭  法  官  廖  國  勝
以上正本證明與原本無異。
如不服本裁定，應於送達後5日內，向本院提出抗告狀。
中    華    民    國    95    年    7     月    10    日
                              書記官  譚  系  媛


司法院資訊處製作；財團法人民間司法改革基金會備份。
